【裁判字號】    97,易,2294
【裁判日期】    970630
【裁判案由】    竊盜
【裁判全文】
臺灣臺中地方法院刑事判決              97年度易字第2294號
公  訴  人  臺灣臺中地方法院檢察署檢察官
被      告  壬○○
                    國民
                    現另案羈押於臺灣臺中看守所
上列被告因竊盜案件，經檢察官提起公訴（九十七年度偵字第一
○三六六號），被告於準備程序中就被訴事實為有罪之陳述，本
院於聽取當事人之意見後，裁定改以簡式審判程序審理，判決如
下：
    主    文
壬○○犯如附表編號一至十三所示之竊盜罪，均累犯，各處有期
徒刑月。應執行有期徒刑貳年玖月。
    犯罪事實
一、壬○○前於民國九十五年間，因違反毒品危害防制條例案件
    ，經本院以九十五年度訴字第二九五九號判處有期徒刑十月
    確定，甫於九十六年七月六日縮刑期滿執行完畢。詎不知悔
    改，仍分別基於意圖為自己不法所有之犯意，於附表所示之
    時間，徒手旋轉如附表所示之人所有或所管理並裝設在如附
    表所示之地點之監視器鏡頭，使螺絲鬆開，再拔取而竊取得
    手。嗣因壬○○另涉竊盜案件，經警方借提時，於警方尚未
    發現其所涉嫌附表所示竊盜犯行前，向警方自首犯罪而接受
    裁判，因而查悉上情。
二、案經臺中縣警察局霧峰分局報請臺灣臺中地方法院檢察署檢
    察官偵查起訴。
    理    由
一、上揭事實，迭據被告壬○○於警詢、檢察官偵查及本院審理
    時坦承不諱，核與證人即被害人甲○○、戊○○、己○○、
    辛○○、子○○、丑○○、庚○○、陳素貞、乙○○、卯○○、丁○○、寅○○及丙○○等人於警詢中證述失竊情節相
    符。此外，並有指認照片三十七張、臺中縣警察局太平分局
    受理刑事案件報案三聯單一張（子○○報案）、臺中市警察
    局第三分局受理刑事案件報案三聯單二張（寅○○、丙○○
    報案）、刑事案件報案證明一張（己○○報案）在卷可稽；
    堪認被告自白與事實相符，本案事證明確，被告犯行洵堪認
    定。
二、核被告所為，均係犯刑法第三百二十條第一項之竊盜罪。被
    告所犯十三次竊盜行為，犯意各別，行為互殊，應予分論併
    罰。被告在上開十三次竊盜犯行，未經有偵查權之機關或公
    務員發覺其為犯嫌前，向警方坦承上開十三次竊盜犯行，並
    願接受裁判等情，業據被告供明在卷，並有臺中縣警察局霧
    峰分局九十四年四月二十一日之調查筆錄、上開指認照片附
    卷可參，核與自首要件相符，均依刑法第六十二條前段規定
    ，各減輕其刑。被告前於九十五年間，因違反毒品危害防制
    條例案件，經本院以九十五年度訴字第二九五九號判處有期
    徒刑十月確定，甫於九十六年七月六日縮刑期滿執行完畢，
    有臺灣高等法院被告前案紀錄一份在卷可稽。其於五年內再
    犯本件有期徒刑以上之各罪，均應依刑法第四十七條第一項
    規定各加重其刑，並先加後減之。
三、爰審酌被告前有違反麻醉藥品管理條例、槍砲彈藥刀械管制
    條例、毒品危害防制條例等前科之素行，又因加重竊盜案件
    ，經本院以九十七年度易字第一七九六號判處有期徒刑七月
    、四月、四月、四月，應執行有期刑一年四月在案（尚未執
    行），被告正值青壯，不思以正當途徑掙取金錢，圖以不勞
    而獲之方式竊取被害人所有監視器變賣金錢花用，惟斟酌被
    告主動供承全部犯行之態度等一切情狀，就每次之竊盜行為
    ，各量處有期徒刑三月，並定其應執行之刑，以示懲儆。
四、另檢察官請求對被告諭知強制工作，然按保安處分係針對受
    處分人將來之危險性所為之處置，以達教化、治療之目的，
    為刑罰之補充制度，而我國現行刑法採刑罰與保安處分雙軌
    制，係在維持行為責任之刑罰原則下，為協助行為人再社會
    化之功能，以及改善行為人潛在之危險性格，期能達成根治
    犯罪原因、預防犯罪之特別目的。是保安處分中之強制工作
    ，旨在對嚴重職業性犯罪及欠缺正確工作觀念或無正常工作
    因而犯罪者，強制其從事勞動，學習一技之長及正確之謀生
    觀念，使其日後重返社會，能適應社會生活。再保安處分應
    受比例原則之規範，保安處分之宣告，應與行為人所為行為
    之嚴重性、行為人所表現之危險性及對於行為人未來行為之
    期待性相當，而由法院視行為人之危險性格，決定應否令入
    勞動處所強制工作，以達預防之目的。查被告固於附表所列
    之九十七年二月二十九日起至同年四月十一日止一個多月期
    間內，有十三次之竊盜犯行，惟依被告前案紀錄表所載，其
    於今年（九十七年）間因加重竊盜案件，經本院以九十七年
    度易字第一七九六號判處有期徒刑七月、四月、四月、四月
    在案，該犯罪時間亦於開七年二月至四月間，有判決書一份
    在卷可參，此外並無多次竊盜犯罪之前科；況以，本案被告
    所犯之竊盜犯行雖多達十三件，但均在有偵查犯罪職權之警
    員發覺前，自首而接受裁判，供出其犯行，顯見良心未泯，
    無潛在之危險性格。此外，亦查無積極證據足以證明被告有
    犯竊盜罪之習慣，如宣告強制工作之保安處分顯逾比例原則
    ，對於被告難謂有何教化、再生效果可言。從而，本院認為
    就被告本件竊盜犯行，各判處如主文所示之刑罰已足收警惕
    之效，尚無宣告強制工作之必要，附此說明。
據上論斷，應依刑事訴訟法第二百七十三條之一第一項、第二百
九十九條第一項前段，刑法第三百二十條第一項、第四十七條第
一項、第六十二條前段、第五十一條第五款，判決如主文。
中    華    民    國    97    年    6     月    30    日
                  刑事第十六庭    法  官  周玉蘭
上正本證明與原本無異。
如不服本判決，應於收受送達後10日內向本院提出上訴書狀（應
敘述具體理由並附繕本）。
上訴書狀如未敘述理由，應於上訴期間屆滿後20日內補提理由書
於本院。
                                  書記官  黃泰能
中    華    民    國    97    年    6     月    30    日
附表：
┌──┬───┬───────┬───────┬────┐
│編號│被害人│遭竊時間(民國)│遭竊地點      │損失財物│
├──┼───┼───────┼───────┼────┤
│一  │甲○○│97年2月29日   │臺中縣太平市宜│監視器鏡│
│    │      │23-24時許     │昌東路21號前  │頭1支價 │
│    │      │              │              │值3000元│
├──┼───┼───────┼───────┼────┤
│二  │戊○○│97年3月9日凌晨│臺中縣太平市大│監視器鏡│
│    │(大樓 │3時許         │智街33號誠洲E │頭1支價 │
│    │主委) │              │區前          │值5000元│
├──┼───┼───────┼───────┼────┤
│三  │己○○│97年3月13日14 │臺中市東區東英│監視器鏡│
│    │（台電│時30分許      │十街187號     │頭2支價 │
│    │工程師│              │              │值1萬元 │
│    │）    │              │              │        │
├──┼───┼───────┼───────┼────┤
│四  │辛○○│97年3月14日   │臺中市東區旱溪│監視器鏡│
│    │      │              │西路1段179號  │頭2支價 │
│    │      │              │              │值5000元│
├──┼───┼───────┼───────┼────┤
│五  │子○○│97年3月25日上 │臺中縣太平市中│監視器鏡│
│    │      │午10 時許     │興路133巷7號前│頭1支價 │
│    │      │              │              │值7000元│
├──┼───┼───────┼───────┼────┤
│六  │丑○○│97年3月27日上 │臺中縣太平市豐│監視器鏡│
│    │      │午10時47分許  │年里14鄰大源路│頭1支價 │
│    │      │              │53號          │值3000元│
├──┼───┼───────┼───────┼────┤
│七  │庚○○│97年3月底某日 │臺中市東區東學│監視器鏡│
│    │      │上午10時許    │街143號前     │頭1支價 │
│    │      │              │              │值2000元│
├──┼───┼───────┼───────┼────┤
│八  │癸○○│97年3月底某日 │臺中市東區東英│監視器鏡│
│    │      │18時5分許     │九街28號前    │頭1支價 │
│    │      │              │              │值6000元│
├──┼───┼───────┼───────┼────┤
│九  │乙○○│97年3月底某日 │臺中縣太平市大│監視器鏡│
│    │      │中午12時許    │源路97號前    │頭1支價 │
│    │      │              │              │值4500元│
├──┼───┼───────┼───────┼────┤
│十  │卯○○│97年3月底某日 │臺中市東區東門│監視器鏡│
│    │      │              │南街46號      │頭1支價 │
│    │      │              │              │值1萬   │
│    │      │              │              │7500元  │
├──┼───┼───────┼───────┼────┤
│十一│丁○○│97年3月下旬某 │臺中縣大里市國│監視器鏡│
│    │      │日            │光里新芳路178 │頭1支價 │
│    │      │              │號前          │值3000元│
├──┼───┼───────┼───────┼────┤
│十二│寅○○│97年4月10日凌 │臺中市東區東英│監視器鏡│
│    │      │晨5時許       │路348號前     │頭1支價 │
│    │      │              │              │值6000元│
├──┼───┼───────┼───────┼────┤
│十三│丙○○│97年4月11日中 │臺中市東區旱溪│監視器鏡│
│    │（大樓│午12 時許     │東路1段306號  │頭1支價 │
│    │管理員│              │              │值5500元│
│    │）    │              │              │        │
└──┴───┴───────┴───────┴────┘
附錄論罪科刑法條
刑法第320條第1項
意圖為自己或第三人不法之所有，而竊取他人之動產者，為竊盜
罪，處 5 年以下有期徒刑、拘役或 5 百元以下罰金。


司法院資訊處製作；財團法人民間司法改革基金會備份。
